臺灣板橋地方法院刑事判決　　　　　　　　　　　　九十二年度易字第二二七七號
　　公　訴　人　臺灣板橋地方法院檢察署檢察官
　　被　　　告　甲○○
　　　　　　　　戊○○
右列被告等因竊盜案件，經檢察官提起公訴（九十二年度偵字第二六二七號、第四九
三一號、第六六四一號、第一一二八號、第一四四號、第一一二七七號），及
移
號、第二○四○三號），本院於準備程序進行中，被告就被訴及併案之事實為有罪之
陳述，經告知被告簡式審判程序之旨，並聽取當事人之意見後，裁定進行簡式審判程
序，判決如左：
    主  文
甲○○共同連續竊盜，累犯，處有期徒刑壹年。
戊○○共同連續攜帶兇器竊盜，處有期徒刑壹年肆月。扣案之半柄剪刀壹把沒收。
    事  實
一、甲○○曾因違反電信法、詐欺、竊盜案，分別經法院判處有期徒刑五月、四月、
    三月確定，嗣定執行刑後於民國九十年七月三十日執行完畢出監；又因竊盜罪，
    經本院判處有期徒刑四月確定，於九十一年三月十一日易科罰金執行完畢。詎仍
    不知悔改，基於意圖為自己不法所有之概括犯意，單獨或與丙○○、戊○○等人
    本於犯意聯絡，連續在附表所示之時、地，竊取如附表所示財物（詳細行竊時間
    、地點、行為人、手法、所得財物等，均如附表所示）。
二、戊○○曾有竊盜、搶奪、違反麻醉藥品管理條例等前科（均不構成累犯），仍不
    知悔改，基於意圖為自己不法所有之概括犯意，單獨或與甲○○、丙○○等人本
    於犯意聯絡，連續在附表所示之時、地，竊取如附表所示財物（詳細行竊時間、
    地點、行為人、方法、所得財物等，均如附表所示）。
三、嗣丙○○、甲○○於竊取如附表編號一之鋁條時，經乙○發現報警查獲；甲○○
    、戊○○於竊取如附表編號二之銅製刺馬丁時，經丁○○發現報警查獲。
四、案經臺北縣政府警察局三重分局報請臺灣板橋地方法院檢察署檢察官偵查起訴及
    移送併辦。
    理  由
一、訊據被告甲○○、戊○○對於附表所示多次竊犯行均坦承不諱，復有如附表所示
    之證據方法、證據資料在卷可資佐證（詳參附表證據欄所示），被告自白與事實
    相符，本案事證明確，被告犯行均堪以認定，應依法論科。
二、按被告戊○○於附表編號十一所使用之半柄剪刀一把，長十公分，係鐵製尖銳的
    剪刀，業經本院於九十二年十二月三十一日當庭勘驗屬實，並載明筆錄。以之揮
    刺、擊打，足以傷害人之生命、身體，該剪刀具有客觀上之危險性，自屬兇器。
    核被告甲○○所為，係犯刑法第三百二十條第一項之竊盜罪；被告戊○○所為係
    犯同法第三百二十一條第一項第三款之加重竊盜罪。被告甲○○先後多次竊盜犯
    行，時間緊接，犯罪構成要件相同，顯係基於概括犯意反覆為之，為連續犯應論
    以一罪並加重其刑。被告戊○○所為多次竊盜犯行，亦時間緊接，犯罪構成要件
    相同，顯係基於概括犯意反覆為之，為連續犯應論以較重之刑法第三百二十一條
    第一項第三款加重竊盜罪，並加重其刑。被告甲○○、戊○○二人或與丙○○相
    互間就附表所示共同行竊之部分，分別具有犯意聯絡及行為分擔，應論以共同正
    犯。公訴意旨雖僅起訴如附表所示編號一、二之犯行，惟被告所犯如附表所示諸
    次犯行間，既有連續犯之裁判上一罪關係，復經檢察官移送併辦（臺灣板橋地方
    法院檢察署九十二年度偵字第一九五四五號、第一八四一四號、第二○四○三號
    ），為起訴效力所及，本院自應併予審究。被告甲○○有如事實欄所載前科，有
    臺灣高等法院被告全國前案紀錄表在卷可稽，其於有期徒刑執行完畢後之五年以
    內，再犯有期徒刑以上之本罪，為累犯，應依法遞加重其刑。爰審酌被告二人屢
    為竊盜犯行不改，嚴重危害社會治安，惡性非輕，惟酌其犯後坦承犯行，詳承屢
    次犯行始末，非無悔意，並衡其犯罪目的、手段、所竊取財物之價值及行竊次數
    等一切情狀，分別量處如主文所示之刑。扣案之半柄剪刀一把，為被告戊○○所
    有供犯罪所用之物，業具戊○○供述在卷，爰依刑法第三十八條第一項第二款規
    定宣告沒收。
三、被告戊○○另與許堯萍基於共同意圖自己所不法所有之概括犯意聯絡，先於九十
    二年五月三日十一時許，在台北縣三重市○○○路七十三號前，共同竊取曾遊進
    所有車號ＡＩＧ—００２號機車，得手後即共同騎乘該機車，而於九十二年五月
    三日十一時四十分許，在台北縣三重市○○街六十二號前附近，趁楊素嬌不及防
    備之際，搶奪楊素嬌所有皮包一個，得手後將皮包內現金三千元取出朋分花用；
    又於九十二年五月三日十五時許，在台北縣三重市○○○路○段三十三巷口附近
    ，共同竊取趙家豪所有車號ＩＺＦ—３７８機車，得手後共同騎乘該機車，於九
    十二年五月三日十五時三十分許，趁陳麗秋不及防備之際，共同下手搶奪陳麗秋
    之皮包，然因陳麗秋緊抓皮包而未得手，嗣為警於臺北縣蘆洲市○○路一四七號
    前查獲等情，業經臺灣板橋地方法院檢察署九十一年度偵字第二一九七三號等以
    搶奪等罪嫌提起公訴，並由本院九十二年度訴字第一八○五號於九十二年十二月
    十一日以其搶奪犯行判處有期徒刑一年，有起訴書、判決書影本各一件、臺灣高
    等法院被告全國前案紀錄表一件在卷可稽。前開戊○○經判決認定之犯罪事實，
    主要係其與許堯萍共同行竊車輛後用以搶奪，換言之，行竊車輛之主要目的在於
    搶奪，該竊盜與搶奪罪有方法結果之牽連關係。與本件被告戊○○所涉如附表所
    示竊盜之犯罪事實，就犯罪目的、犯罪方法及態樣方面，均有所異，自難認有何
    裁判上一罪之連續犯關係，本院依法自得論罪科刑，附此敘明。
據上論斷，應依刑事訴訟法第二百九十九條第一項前段、第二百七十三條之一第一項
，刑法第二十八條、第五十六條、第三百二十條第一項、第三百二十一條第一項第三
款、第四十七條、第四十一條第一項前段、第三十八條第一項第二款，罰金罰鍰提高
標準條例第一條前段，判決如主文。
本案經檢察官王秀慧到庭執行職務。
中    華    民    國      九十三      年      一      月      十四      日
                                        臺灣板橋地方法院刑事第三庭
                                            法  官  李君豪
右正本證明與原本無異。
如不服本判決，應於判決送達後十日內，向本院提出上訴狀。
                                            書記官  楊灥
中    華    民    國      九十三      年      一      月      十四      日
附錄本案論罪科刑法條全文
刑法第三百二十條
  意圖為自己或第三人不法之所有，而竊取他人之動產者，為竊盜罪，處五年以下有
  期徒刑、拘役或五百元以下罰金。
  意圖為自己或第三人不法之利益，而竊佔他人之不動產者，依前項之規定處斷。
  前二項之未遂犯罰之。
刑法第三百二十一條
  犯竊盜罪而有左列情形之一者，處六月以上五年以下有期徒刑：
  一  於夜間侵入住宅或有人居住之建築物、船艦，或隱匿其內而犯之者。
  二  毀越門扇、牆垣或其他安全設備而犯之者。
  三  攜帶兇器而犯之者。
  四  結夥三人以上而犯之者。
  五  乘火災、水災或其他災害之際而犯之者。
  六  在車站或埠頭而犯之者。
  前項之未遂罰之。
